---
title: "Métodos estadísticos aplicados al baloncesto"
subtitle: "Annexo: código del trabajo"
author: "Paula Moreno Blazquez"
date: 'Enero 2022'
output:
  html_document:
    toc: true
    toc_depth: 3
    toc_float: true
---

```{r setup, include=FALSE}
knitr::opts_chunk$set(eval=FALSE)
```

## Abstract

Este es un documento Annexo al Trabajo *Métodos estadísticos aplicados al baloncesto* donde encontraremos el código usado para realizar el estudio.

# Paquetes

```{r}
library(readr)
library(dplyr)
library(ggplot2)
library(here)
library(tidyverse)
library(tidyr)
library(dplyr)
library(tibble)
library(chron)                 # Para CHR_to_seconds
library(stringr)               # Para str_pad
library(lubridate)
library(reshape)
library(tidyselect)
library(corrplot)
library(RColorBrewer)
library("colorspace")
library(graphics)
library(rpart)
library(ggplot2)
library(car)                   # VIF
```

# Datos

```{r}
pbp_2008 <- read_csv("pbp2008.csv")

## Check how many rows are affected by this
bad_lineups <- pbp_2008 %>%
  select(matches("_player[1-5]")) %>%
  apply(1, function(x) max(table(x)) > 1)

pbp_bad <- pbp_2008 %>%
  filter(bad_lineups)
    
pbp_bad %>%
  select(season, game_code, play_number, play_type, away_player4, away_player5)
```

## Solución para el error de lectura de los datos

Cuando haciamos la primera lectura de los datos, nos dimos cuenta que se produciona errores, como por ejemplo que se nos duplicaban jugadores en el mismo quinteto, o que nos aparecian `NA`s.

Para solucionar estos errores creamos una función llamada `fix-lineups.R` [(código)](#annexo)y la aplicamos a todos nuestros datos.

```{r}
source(here("R", "fix-lineups.R"))

## Function fix_lineups() only takes data from a single game,
## so I split the data and apply the function to each splitted data frame.
pbp_2008_fixed <- split(pbp_2008, factor(pbp_2008$game_code)) %>%
  map_df(fix_lineups) 

pbp_2009 <- read_csv("pbp2009.csv")
pbp_2009_fixed <- split(pbp_2009, factor(pbp_2009$game_code)) %>%
  map_df(fix_lineups) 

pbp_2010 <- read_csv("pbp2010.csv")
pbp_2010_fixed <- split(pbp_2010, factor(pbp_2010$game_code)) %>%
  map_df(fix_lineups) 

pbp_2011 <- read_csv("pbp2011.csv")
pbp_2011_fixed <- split(pbp_2011, factor(pbp_2011$game_code)) %>%
  map_df(fix_lineups) 

pbp_2012 <- read_csv("pbp2012.csv")
pbp_2012_fixed <- split(pbp_2012, factor(pbp_2012$game_code)) %>%
  map_df(fix_lineups) 

pbp_2013 <- read_csv("pbp2013.csv")
pbp_2013_fixed <- split(pbp_2013, factor(pbp_2013$game_code)) %>%
  map_df(fix_lineups) 

pbp_2014 <- read_csv("pbp2014.csv")
pbp_2014_fixed <- split(pbp_2014, factor(pbp_2014$game_code)) %>%
  map_df(fix_lineups) 

pbp_2015 <- read_csv("pbp2015.csv")
pbp_2015_fixed <- split(pbp_2015, factor(pbp_2015$game_code)) %>%
  map_df(fix_lineups) 

pbp_2017 <- read_csv("pbp2017.csv")
pbp_2017_fixed <- split(pbp_2017, factor(pbp_2017$game_code)) %>%
  map_df(fix_lineups) 

pbp_2018 <- read_csv("pbp2018.csv")
pbp_2018_fixed <- split(pbp_2018, factor(pbp_2018$game_code)) %>%
  map_df(fix_lineups)

pbp <- rbind(pbp_2011_fixed, pbp_2012_fixed, pbp_2013_fixed, pbp_2014_fixed, pbp_2015_fixed, pbp_2017_fixed, pbp_2018_fixed)

summary(pbp[1:18])
```

# Categorización y edición BBDD

En esta parte del código hemos categorizado las variables según su características y empezado a trabajar con nuestra base de datos.

Para empezar, hemos hecho un subset con nuestras variables de interés y hemos combinado las variables `players`} para crear los quintetos que se encuentran en ese momento en pista, teniendo en cuenta los jugadores que participan como Locales (*locals*) y los que juegan como visitantes (*away*).

A continuación hemos creado la variables que hace referencia al Más/Menos y que es nuestra variable de interés (`PlusMinus`).

Para finalizar hemos creado una variable categorica para cada jugador, donde el $1$ significará que está en pista como jugador local, el $-1$ que está en pista como jugador visitante y el $0$ que no está en pista.

Este paso requiere de bastante tiempo ya que tenemos un total de 924 jugadores, por eso hemos creado una función que engloba todo esto para reducir código y vamos a ejecutarlo una única vez para exportarlos en archivos .csv y trabajar a partir de ellos.

Al final del proceso, hemos obtenido una base de datos con todos los lineups de todos los partidos con su respectivo PlusMinus y las "dummies" de los jugadores.

## Función `dummys_fun`

Se puede encontrar toda la función completa en el Annexo.

```{r}
factor_names <- c('season', 'game_code', 'team_code', 'play_number', 'play_type')
pbd_datos_fixed[,factor_names] <- lapply(pbd_datos_fixed[,factor_names] , factor)
  
summary(pbd_datos_fixed[1:18])
```


```{r}
df <- pbd_datos_fixed
N_df <- dim(df)[1] # Numero de jugadas
M_df <- dim(df)[2] # Numero de variables

df_fact <- df %>%
  select(season, game_code, team_code, player_name, team_name) %>%
  mutate(season = as.factor(season),
         team_code = as.factor(team_code),
         player_name = as.factor(player_name),
         team_name = as.factor(team_name))

num_teams <- length(levels(df_fact$team_name)) # Numero de equipos

# Lista de jugadores:
players <- df %>% 
  select(matches("player_name")) %>%
  arrange(player_name) %>% 
  unique() %>% 
  drop_na()

players <- players$player_name
num_players <- length(players)   # Numero de jugadores

df_pbp <- df %>% 
  select(season, game_code, quarter, seconds, points_home, points_away, home_team, away_team, matches("_player[1-5]"))
```

### Modificar variable tiempo

Para facilitar los calculos con el tiempo, se va a pasar los mm:ss a segundos. 

- CHR\_to\_seconds: Para pasar la variable tiempo que nos llega como chracter a segundos.
- Print\_MS: Que nos devolverá los segundos a formato mm:SS (se hará servir más adelante)

```{r}
CHR_to_seconds <- function(x){
  a <- as.POSIXct(x, tz = '', format = "%H:%M:%S", usetz = FALSE)
  tms <- secondss(format(a, "%H:%M:%S"))
  s <- period_to_seconds(hms(tms))
  return(s)
}

Print_MS <- function(x){
  t <- seconds_to_period(x)
  sprintf('%02d:%02d:%02d', t@hour, minute(t), second(t))
}
```

### Lista Jugadores-Equipo

```{r}
TP_home <- df_pbp %>%
  select(c(contains("home_"))) %>%
  unique()

TP_away <- df_pbp %>%
  select(c(contains("away_"))) %>%
  unique()

CBIND_MultipleCol_n <- function(data,col,n){
  d <- unlist(data[col])
  x <- cbind(rep(d, n))
  y <- unlist(data[-1])

  res <- cbind(x, y)
  rownames(res) <- NULL
  
  res <- unique(res)
  
  return(res)
}

TeamPlayers_home <- CBIND_MultipleCol_n(TP_home, 1, 5)
TeamPlayers_away <- CBIND_MultipleCol_n(TP_away, 1, 5)

TeamPlayers <- rbind(TeamPlayers_home, TeamPlayers_away) %>%
  as.data.frame() %>%
  `colnames<-`(c("Team", "Player")) %>%
  arrange(Team) %>%
  unique()

Players_Sorted_byTeam <- TeamPlayers$Player
```

### Lineups

Se crea variable `lineups` que recoge los quintetos de ambos equipos en pista.

```{r}
Lineups_PasteSort <- function(x) {
  paste(sort(x), collapse = " - ")
}

lineup_home <- df_pbp %>% select(contains("home_p"))
lineup_away <- df_pbp %>% select(contains("away_p"))
lineups     <- cbind(lineup_home, lineup_away)

lineup_home_sorted <- apply(lineup_home, 1, Lineups_PasteSort)
lineup_away_sorted <- apply(lineup_away, 1, Lineups_PasteSort)
lineups_sorted     <- apply(lineups, 1, Lineups_PasteSort)

#lineups
df_lineups_sorted <- df_pbp %>%
  mutate(lineup = lineups_sorted,
    lineup_home = lineup_home_sorted,
    lineup_away = lineup_away_sorted
  ) %>% select(-contains("_player"))
```

### MERGE Temporada + game_code

Se modifica variable *game\_code* para que quede categorizada con el mismo numero de caracteres. Y unimos *Season* y *Game\_Code* para tener una variable identificadora del partido.

```{r}
df_merged <- df_lineups_sorted %>%
  mutate(game_code = paste0("G", str_pad(game_code, 6, pad = "0")), 
                     quarter   = paste0("Q", quarter)) %>%
  unite("SeasonGame", c("season", "game_code"))
```

### Quintetos (*Stints*)

Queremos obtener un df con los quintetos identificados cada vez que se produce un cambio. Se dejaran aquellos que esten duplicados ya que es necesario diferenciarlos para posteriormente poder hacer el Mas/Menos correctamente. 

```{r}
df_stints <- df_merged %>%
  arrange(SeasonGame) %>%
  mutate(StintChanged = (lineup != lag(lineup)),
         StintChanged = replace_na(StintChanged, TRUE),
         stint        = cumsum(StintChanged))

df_reduced <- df_stints %>%
  mutate(StintRemove  = (stint == lead(stint)),
         StintRemove  = replace_na(StintRemove, FALSE)) %>%
  filter(StintRemove != TRUE)
```

### Más/Menos

Obtenemos el Mas/Menos segun cada stint. Se tendrá en cuenta el cambio de partido.
Además, esta variable estara hecha con HOME como referencia, pero eso no hace ninguna diferencia estadística importante en nuestro resultado final.

```{r}
PlusMinus_function <- function(h,a){
  (h-lag(h))-(a-lag(a))
}

#Home como referencia
df_PlusMinus <- df_reduced %>%
  group_by(SeasonGame) %>%
  mutate(
    stint_seconds = ifelse(is.na(lag(seconds)), seconds, seconds - lag(seconds)),
    PlusMinus  = ifelse(is.na(lag(seconds)), points_home - points_away,
                       PlusMinus_function(points_home, points_away))
  ) %>% ungroup()

df_PlusMinus_reduced <- df_PlusMinus %>% 
  select(c(SeasonGame, quarter, lineup, lineup_home, lineup_away, stint_seconds, PlusMinus)) 

#Eliminar stints duplicados
df_PlusMinus_reduced_bylineups <- df_PlusMinus_reduced %>% 
  group_by(SeasonGame, quarter, lineup, lineup_home, lineup_away) %>% 
  summarise(
    stint_seconds = sum(stint_seconds),
    PlusMinus  = sum(PlusMinus) ) %>% 
  ungroup() %>%
  as.data.frame()
```

### Dummys Jugadores

```{r}
df_dummys_H <- fastDummies::dummy_cols(df_PlusMinus_reduced_bylineups, 
                                       select_columns = "lineup_home", 
                                       split = "-")
df_dummys_A <- fastDummies::dummy_cols(df_PlusMinus_reduced_bylineups, 
                                       select_columns = "lineup_away", 
                                       split = "-") %>% 
                  mutate(across(starts_with("lineup_away_"), function(x) -x))

Remove_firsts_chars_colnames <- function(data, char){
  num_char <- nchar(char)+1
  substring(names(data), num_char)
}

COL_From <- function(data, first_col){
  last_col = ncol(data)
  colnames(data[first_col:last_col])
}

COL_to <- function(data, first_col, char){
  last_col = ncol(data)
  Remove_firsts_chars_colnames(data[first_col:last_col], char)
}

#Primera columna con el nombre de un jugador
match <- match(paste0("lineup_away_", players), names(df_dummys_A)) %>%
            na.omit() %>%
            min()

#match = 8

#nombre columnas sin primeras palabras:
col_to_A <- COL_to(df_dummys_A, match, "lineup_away_")
col_to_H <- COL_to(df_dummys_H, match, "lineup_home_")

df_dummys_A <- df_dummys_A %>% rename_at(vars(COL_From(df_dummys_A,match)), function(x) col_to_A)
df_dummys_H <- df_dummys_H %>% rename_at(vars(COL_From(df_dummys_H,match)), function(x) col_to_H)

#Juntar los dos DF:
df_dummys_A[df_dummys_A == 0] <- NA
df_dummys_H[df_dummys_H == 0] <- NA

df_dummys <- coalesce(df_dummys_H,df_dummys_A)
df_dummys[is.na(df_dummys)] <- 0

df_dummys <- df_dummys %>% select(-c(starts_with("lineup_"))) %>% ungroup()
```

Ahora mismo tenemos un DF con el PlusMinus con HOME como referencia (si es positivo, ganaban HOME. Si es Negativo ganaban AWAY). Luego tenemos variables "dummys" con $1$ si estaban jugando como HOME, $-1$ si estaban jugando como AWAY y $0$ si no estaban en pista.

# Exportar y cargar los datos

Seleccionamos a partir de 2011 porque la variable "seconds" esta mal definida en los años anteriores, ya que no son segundos sino minutos y por lo tanto hay varias acciones del partido en el mismo momento exacto en el marcador del tiempo, cosa que no puede ser posible por incoherencia. Por lo tanto, tenemos un total de 5 temporadas con XXX jugadas.

```{r}
source(here("R", "dummys_fun.R"))

df_dummys_2011 <- dummys_fun(pbp_2011_fixed)
df_dummys_2012 <- dummys_fun(pbp_2012_fixed)
df_dummys_2013 <- dummys_fun(pbp_2013_fixed)
df_dummys_2014 <- dummys_fun(pbp_2014_fixed)
df_dummys_2015 <- dummys_fun(pbp_2015_fixed)
df_dummys_2017 <- dummys_fun(pbp_2017_fixed)
df_dummys_2018 <- dummys_fun(pbp_2018_fixed)

write.csv(df_dummys_2011,"C:\\Users\\paula\\Documents\\GitHub\\TFG-Baloncesto2\\Dummys\\dummys_2011.csv", row.names = FALSE)
write.csv(df_dummys_2012,"C:\\Users\\paula\\Documents\\GitHub\\TFG-Baloncesto2\\Dummys\\dummys_2012.csv", row.names = FALSE)
write.csv(df_dummys_2013,"C:\\Users\\paula\\Documents\\GitHub\\TFG-Baloncesto2\\Dummys\\dummys_2013.csv", row.names = FALSE)
write.csv(df_dummys_2014,"C:\\Users\\paula\\Documents\\GitHub\\TFG-Baloncesto2\\Dummys\\dummys_2014.csv", row.names = FALSE)
write.csv(df_dummys_2015,"C:\\Users\\paula\\Documents\\GitHub\\TFG-Baloncesto2\\Dummys\\dummys_2015.csv", row.names = FALSE)
write.csv(df_dummys_2017,"C:\\Users\\paula\\Documents\\GitHub\\TFG-Baloncesto2\\Dummys\\dummys_2017.csv", row.names = FALSE)
write.csv(df_dummys_2018,"C:\\Users\\paula\\Documents\\GitHub\\TFG-Baloncesto2\\Dummys\\dummys_2018.csv", row.names = FALSE)
```

```{r}
#dummys_2011 <- read_csv("Dummys/dummys_2011.csv") #PROBLEMAS
#dummys_2012 <- read_csv("Dummys/dummys_2012.csv") #PROBLEMAS
dummys_2013 <- read_csv("Dummys/dummys_2013.csv")
dummys_2014 <- read_csv("Dummys/dummys_2014.csv")
dummys_2015 <- read_csv("Dummys/dummys_2015.csv")
dummys_2017 <- read_csv("Dummys/dummys_2017.csv")
dummys_2018 <- read_csv("Dummys/dummys_2018.csv")

N_rows <- nrow(dummys_2013)+nrow(dummys_2014)+nrow(dummys_2015)+nrow(dummys_2017)+nrow(dummys_2018)
```

# Jugadores

Una vez tenemos la base de datos, hemos trabajado para obtener un vector con todos los jugadores de todas las temporadas.

```{r}
#players_2011 <- colnames(dummys_2011)[-c(1:5)]
#players_2012 <- colnames(dummys_2012)[-c(1:5)]
players_2013 <- colnames(dummys_2013)[-c(1:5)]
players_2014 <- colnames(dummys_2014)[-c(1:5)]
players_2015 <- colnames(dummys_2015)[-c(1:5)]
players_2017 <- colnames(dummys_2017)[-c(1:5)]
players_2018 <- colnames(dummys_2018)[-c(1:5)]

players <- data.frame("player" = c(players_2013, players_2014, players_2015, players_2017, players_2018)) %>%
  arrange(player) %>%
  unique()

players_vec <- players$player
```


```{r}
df_dummys <- dplyr::bind_rows(dummys_2013, dummys_2014, dummys_2015, dummys_2017, dummys_2018) %>%
  mutate_all(~replace(., is.na(.), 0))

#Check stints_seconds=0
df_dummys %>%
select(stint_seconds) %>%
  apply(1, function(x) x < 1) %>%
  sum()

df_dummys<- df_dummys[df_dummys$stint_seconds != 0, ]

#Check
is.na(df_dummys) %>% sum()

#Check stints_seconds=0
nrow(df_dummys) != N_rows
```

# PlusMinus por stint (*PlusMinus CLASSIC*)

```{r}
df_dummys_PlusMinus <- df_dummys %>%
  group_by(SeasonGame, quarter) %>%
  mutate(across(matches(players_vec), function(x) x*PlusMinus)) %>%
  select(-c(PlusMinus)) %>%
  ungroup()

### MasMenos de los mismos lineups (sin tener en cuenta SeasonGame o Quarter):
df_dummys_PlusMinus_2 <- df_dummys_PlusMinus %>% select(-c(SeasonGame, quarter))

source(here("R", "Print_MS_fun.R"))

#combinar mismos stints
PlusMinus_Lineups <- df_dummys_PlusMinus_2 %>%
                     mutate(stint_seconds = Print_MS(stint_seconds))

PlusMinus_Classic <- colSums(PlusMinus_Lineups[5:ncol(PlusMinus_Lineups)])

PlusMinus_Classic_df <- as.data.frame(PlusMinus_Classic) %>%
  tibble::rownames_to_column(var="Players") %>%
  arrange(Players) %>%
  select(Players, PlusMinus_Classic)
  
t<-table(PlusMinus_Classic)
```

# Modelar

```{r}
mod1 <- lm(PlusMinus ~ . -SeasonGame -quarter -lineup -stint_seconds, data=df_dummys)
sum1  <- summary(mod1)
coef1 <- as.data.frame(summary(mod1)$coefficients) %>%
  arrange(Estimate)
  
mod2 <- lm(PlusMinus/stint_seconds ~ . -SeasonGame -quarter -lineup, data=df_dummys)
sum2  <- summary(mod2)
coef2 <- as.data.frame(summary(mod2)$coefficients) %>%
  arrange(Estimate)

mod3 <- lm(PlusMinus/stint_seconds ~ . +lag(PlusMinus) -SeasonGame -quarter -lineup, 
           data=df_dummys)
sum3  <- summary(mod3)
coef3 <- as.data.frame(summary(mod3)$coefficients) %>%
  arrange(Estimate)


#match_firstplayer <- match(players, names(df_dummys_PlusMinus)) %>%
#            na.omit() %>%
#            min()

match_firstplayer <- 5
n <- dim(df_dummys_PlusMinus)[2]

correlations <- round(cor(model.matrix(~.-1, data=df_dummys_PlusMinus[,match_firstplayer:n])), 5)
```

# Ridge

```{r}

```



# Annexo

## Función 1: `fix-lineups.R`

```{r}
fix_lineups <- function(pbp) {
  game_code <- unique(pbp$game_code)
  season <- unique(pbp$season)

  stopifnot(
    length(game_code) == 1 & length(season) == 1
  )

  starters_names <- pbp %>%
    select(matches("_player[1-5]")) %>%
    .[1, ] %>%
    as.matrix() %>%
    t() %>%
    .[, 1]

  players_in <- pbp$player_name[pbp$play_type == "IN"]
  players_out <- pbp$player_name[pbp$play_type == "OUT"]

  lineups <- vector("list", length(players_in) + 1)
  lineups[[1]] <- starters_names
  for (i in 2:length(lineups)) {
    starters_names[starters_names == players_out[i - 1]] <- players_in[i - 1]
    lineups[[i]] <- starters_names
  }
  lineups_as_list <- lapply(
    lineups,
    function(x) as.data.frame(t(x), stringsAsFactors = FALSE)
  )

  # Find number of times a lineup should be repeated in pbp
  in_idx <- c(which(pbp$play_type == "IN"), nrow(pbp))
  n_times <- c(in_idx[1], dplyr::lead(in_idx) - in_idx)
  n_times <- n_times[-length(n_times)]


  lineups_df <- purrr::map2_df(lineups_as_list, as.list(n_times),
    function(df, n) df[rep(1, n),]) %>%
    tibble::as_tibble()
  col_names <- c(paste0("home_player", 1:5),
    paste0("away_player", 1:5))
  colnames(lineups_df) <- col_names

  # Add column with all players on the court
  lineups_df$lineups <- purrr::pmap_chr(lineups_df, paste, sep = " - ")

  pbp_clean <- pbp %>%
    select(-matches("_player[1-5]"), -lineups)

  dplyr::bind_cols(pbp_clean, lineups_df) %>%
    fix_ft_lineups()
}

fix_ft_lineups <- function(pbp) {
  # Find the time when fts are being shot
  ft_secs <- pbp$seconds[pbp$play_type == "FTA" | pbp$play_type == "FTM"]
  # Filter only the events during those times
  ft_events <- pbp[pbp$seconds %in% ft_secs,]

  ft_stints <- split(ft_events, ft_events$seconds)

  ft_lineups <- purrr::map_df(ft_stints, get_ft_lineup)

  pbp2 <- pbp %>%
    dplyr::left_join(ft_lineups, by = c("season", "game_code", "play_number"))

  # TODO: Perhaps a more elegant solution by replacing as a whole matrix?
  idx <- which(pbp2$lineups.x != pbp2$lineups.y)
  pbp2$home_player1.x[idx] <- pbp2$home_player1.y[idx]
  pbp2$home_player2.x[idx] <- pbp2$home_player2.y[idx]
  pbp2$home_player3.x[idx] <- pbp2$home_player3.y[idx]
  pbp2$home_player4.x[idx] <- pbp2$home_player4.y[idx]
  pbp2$home_player5.x[idx] <- pbp2$home_player5.y[idx]
  pbp2$away_player1.x[idx] <- pbp2$away_player1.y[idx]
  pbp2$away_player2.x[idx] <- pbp2$away_player2.y[idx]
  pbp2$away_player3.x[idx] <- pbp2$away_player3.y[idx]
  ## NOTE Here was the problem: there was a typo, used 5 instead of 4
  pbp2$away_player4.x[idx] <- pbp2$away_player4.y[idx]
  pbp2$away_player5.x[idx] <- pbp2$away_player5.y[idx]
  pbp2$lineups.x[idx] <- pbp2$lineups.y[idx]

  # Remove the .x that resulted when we merged the two data frames
  col_names <- stringr::str_remove(colnames(pbp2), ".x")
  colnames(pbp2) <- col_names
  pbp_final <- pbp2 %>%
    dplyr::select(-dplyr::ends_with(".y"))

  pbp_final
}

get_ft_lineup <- function(ft_stint) {
    # Filter lineup columns with identifying season, game_code and play_number
    player_col_names <- c(paste0("home_player", 1:5),
                          paste0("away_player", 1:5))
    id_col_names <- c("season", "game_code", "play_number")
    col_names <- c(id_col_names, player_col_names, "lineups")
    lineup_df <- ft_stint[, col_names]

    # Get the lineup when the free throw stint started
    initial_lineup <- lineup_df[1, -(1:3)]
    # Place the initial lineup in all events of the free throw stint
    lineup_df[, -(1:3)] <- initial_lineup[rep(1, nrow(ft_stint)),]

    lineup_df
}
```

## Función 2: `dummys_fun.R`

```{r}
dummys_fun <- function(pbd_datos_fixed){
  factor_names <- c('season', 'game_code', 'team_code', 'play_number', 'play_type')
  pbd_datos_fixed[,factor_names] <- lapply(pbd_datos_fixed[,factor_names] , factor)
  
  summary(pbd_datos_fixed[1:18])
  
  #CATEGORIZACION BBDD
  df <- pbd_datos_fixed
  N_df <- dim(df)[1] # Numero de jugadas
  M_df <- dim(df)[2] # Numero de variables
  
  df_fact <- df %>%
    select(season, game_code, team_code, player_name, team_name) %>%
    mutate(season = as.factor(season),
           team_code = as.factor(team_code),
           player_name = as.factor(player_name),
           team_name = as.factor(team_name))
  
  num_teams <- length(levels(df_fact$team_name)) # Numero de equipos
  
  players <- df %>% 
    select(matches("player_name")) %>%
    arrange(player_name) %>% 
    unique() %>% 
    drop_na()
  
  players <- players$player_name
  num_players <- length(players)   # Numero de jugadores
  
  df_pbp <- df %>% 
    arrange(season, game_code, quarter, seconds) %>%
    select(season, game_code, quarter, seconds, points_home, points_away, 
           home_team, away_team, matches("_player[1-5]")) %>%
    ungroup()
  
source(here("R", "CHR_to_seconds_fun.R"))
source(here("R", "Print_MS_fun.R"))
  
  
  TP_home <- df_pbp %>%
  select(c(contains("home_"))) %>%
  unique()
  
  TP_away <- df_pbp %>%
    select(c(contains("away_"))) %>%
    unique()
  
  CBIND_MultipleCol_n <- function(data,col,n){
    d <- unlist(data[col])
    x <- cbind(rep(d, n))
    y <- unlist(data[-1])
    
    res <- cbind(x, y)
    rownames(res) <- NULL
    
    res <- unique(res)
    
    return(res)
  }
  
  TeamPlayers_home <- CBIND_MultipleCol_n(TP_home, 1, 5)
  TeamPlayers_away <- CBIND_MultipleCol_n(TP_away, 1, 5)
  
  TeamPlayers <- rbind(TeamPlayers_home, TeamPlayers_away) %>%
    as.data.frame() %>%
    `colnames<-`(c("Team", "Player")) %>%
    arrange(Team) %>%
    unique()
  
  Players_Sorted_byTeam <- TeamPlayers$Player
  
  Lineups_PasteSort <- function(x) {
    paste(sort(x), collapse = " - ")
  }
  
  lineup_home <- df_pbp %>% select(contains("home_p"))
  lineup_away <- df_pbp %>% select(contains("away_p"))
  lineups     <- cbind(lineup_home, lineup_away)
  
  lineup_home_sorted <- apply(lineup_home, 1, Lineups_PasteSort)
  lineup_away_sorted <- apply(lineup_away, 1, Lineups_PasteSort)
  lineups_sorted     <- apply(lineups, 1, Lineups_PasteSort)
  
  #lineups
  df_lineups_sorted <- df_pbp %>%
    mutate(lineup = lineups_sorted,
           lineup_home = lineup_home_sorted,
           lineup_away = lineup_away_sorted
    ) %>% select(-contains("_player"))
  
  df_merged <- df_lineups_sorted %>%
    mutate(game_code = paste0("G", str_pad(game_code, 6, pad = "0")), 
           quarter   = paste0("Q", quarter)) %>%
    unite("SeasonGame", c("season", "game_code"))
  
  df_stints <- df_merged %>%
    arrange(SeasonGame) %>%
    mutate(StintChanged = (lineup != lag(lineup)),
           StintChanged = replace_na(StintChanged, TRUE),
           stint        = cumsum(StintChanged))
  
  df_reduced <- df_stints %>%
    mutate(StintRemove  = (stint == lead(stint)),
           StintRemove  = replace_na(StintRemove, FALSE)) %>%
    filter(StintRemove != TRUE)
  
  PlusMinus_function <- function(h,a){
    (h-lag(h))-(a-lag(a))
  }
  
  #Home como referencia
  df_PlusMinus <- df_reduced %>%
    group_by(SeasonGame) %>%
    mutate(
      stint_seconds = ifelse(is.na(lag(seconds)), seconds, seconds - lag(seconds)),
      PlusMinus  = ifelse(is.na(lag(seconds)), points_home - points_away,
                          PlusMinus_function(points_home, points_away))
    ) %>% ungroup()
  
  df_PlusMinus_reduced <- df_PlusMinus %>% 
    select(c(SeasonGame, quarter, lineup, lineup_home, lineup_away, stint_seconds, PlusMinus)) 

  #Eliminar stints duplicados
  df_PlusMinus_reduced_bylineups <- df_PlusMinus_reduced %>% 
    group_by(SeasonGame, quarter, lineup, lineup_home, lineup_away) %>% 
    summarise(
      stint_seconds = sum(stint_seconds),
      PlusMinus  = sum(PlusMinus) ) %>% 
    ungroup() %>%
    as.data.frame()
  
  #10min
  df_dummys_H <- fastDummies::dummy_cols(df_PlusMinus_reduced_bylineups, 
                                         select_columns = "lineup_home", 
                                         split = "-")
  df_dummys_A <- fastDummies::dummy_cols(df_PlusMinus_reduced_bylineups, 
                                         select_columns = "lineup_away", 
                                         split = "-") %>% 
    mutate(across(starts_with("lineup_away_"), function(x) -x))
  
  Remove_firsts_chars_colnames <- function(data, char){
    num_char <- nchar(char)+1
    substring(names(data), num_char)
  }
  
  COL_From <- function(data, first_col){
    last_col = ncol(data)
    colnames(data[first_col:last_col])
  }
  
  COL_to <- function(data, first_col, char){
    last_col = ncol(data)
    Remove_firsts_chars_colnames(data[first_col:last_col], char)
  }
  
  #Primera columna con el nombre de un jugador
  match <- match(paste0("lineup_away_", players), names(df_dummys_A)) %>%
    na.omit() %>%
    min()
  
  #match = 8
  
  #nombre columnas sin primeras palabras:
  col_to_A <- COL_to(df_dummys_A, match, "lineup_away_")
  col_to_H <- COL_to(df_dummys_H, match, "lineup_home_")
  
  df_dummys_A <- df_dummys_A %>% rename_at(vars(COL_From(df_dummys_A,match)), function(x) col_to_A)
  df_dummys_H <- df_dummys_H %>% rename_at(vars(COL_From(df_dummys_H,match)), function(x) col_to_H)
  
  #Juntar los dos DF:
  df_dummys_A[df_dummys_A == 0] <- NA
  df_dummys_H[df_dummys_H == 0] <- NA
  
  df_dummys <- coalesce(df_dummys_H,df_dummys_A)
  df_dummys[is.na(df_dummys)] <- 0
  
  df_dummys <- df_dummys %>% select(-c(starts_with("lineup_"))) %>% ungroup()
}
```

