---
title: "TOY_1"
author: "Paula Moreno Blazquez"
date: "Enero 2022"
output: pdf_document
---

```{r setup, include=FALSE}
knitr::opts_chunk$set(echo = TRUE, message = FALSE, warning = FALSE)
```

```{r PAQUETES}
library(tidyr)
library(dplyr)
library(chron)                 # Para CHR_to_Time
library(stringr)               # Para str_pad
library(lubridate)
library(reshape)
library(tidyselect)

library(corrplot)
library(RColorBrewer)
library("colorspace")
library(graphics)
library(rpart)

library(ggplot2)

library(car)                   # VIF
```



# PARTE 1: Crear Stints

## DATA

Se crea una base de datos de juguete random para poder trabajar con un df más pequeño.

```{r}
equipo1 <- c("Juan","Diego","Maria","Andrea","Carla")
equipo2 <- c("Ignasi","Anna","Gerard","Jose","Paula")
equipo3 <- c("Bella","Gus","Alba","Erik","Kevin")
equipo4 <- c("Emma","Mauri","Berta","Judith","Roger")

df <- read.csv(file = './DF_TOY2.csv', header = TRUE, sep = ";")

df_backup <- df

names(df)
```

## Modificar variable tiempo

Para facilitar los calculos con el tiempo, se va a pasar los mm:ss a segundos. 

- CHR_to_Time: Para pasar la variable tiempo que nos llega como chracter a segundos.
- Print_MS: Que nos devolverá los segundos a formato mm:SS (se hará servir más adelante)

```{r Modificar variable tiempo}
CHR_to_Time <- function(x){
  a <- as.POSIXct(x, tz = '', format = "%H:%M:%S", usetz = FALSE)
  tms <- times(format(a, "%H:%M:%S"))
  s <- period_to_seconds(hms(tms))
  return(s)
}

Print_MS <- function(x){
  t <- seconds_to_period(x)
  sprintf('%02d:%02d:%02d', t@hour, minute(t), second(t))
}

df$time <- CHR_to_Time(df$time)
```

## Lsita Jugadores-Equipo

```{r}
TP_home <- df %>%
  select(c(contains("team_home"), contains("_home_"))) %>%
  unique()

TP_away <- df %>%
  select(c(contains("team_away"), contains("_away_"))) %>%
  unique()

CBIND_MultipleCol_n <- function(data,col,n){
  d <- unlist(data[col])
  x <- cbind(rep(d, n))
  y <- unlist(data[-1])

  res <- cbind(x, y)
  rownames(res) <- NULL
  
  res <- unique(res)
  
  return(res)
}

TeamPlayers_home <- CBIND_MultipleCol_n(TP_home, 1, 3)
TeamPlayers_away <- CBIND_MultipleCol_n(TP_away, 1, 3)

TeamPlayers <- rbind(TeamPlayers_home, TeamPlayers_away) %>%
  as.data.frame() %>%
  `colnames<-`(c("Team", "Player")) %>%
  arrange(Team) %>%
  unique()

Players_Sorted_byTeam <- TeamPlayers$Player
```


## Lineups
Se crea variable 'lineups' que recoge los quintetos de ambos equipos en pista.

```{r Lineups}
# Ordenar Lineups para evitar duplicados por DESORDEN
Lineups_PasteSort <- function(x) {
  paste(sort(x), collapse = "-")
}

lineup_home <- df %>% select(contains("_home_"))
lineup_away <- df %>% select(contains("_away_"))
lineups     <- cbind(lineup_home, lineup_away)

lineup_home_sorted <- apply(lineup_home, 1, Lineups_PasteSort)
lineup_away_sorted <- apply(lineup_away, 1, Lineups_PasteSort)
lineups_sorted     <- apply(lineups, 1, Lineups_PasteSort)

#lineups
df_lineups_sorted <- df %>%
  mutate(lineup = lineups_sorted,
    lineup_home = lineup_home_sorted,
    lineup_away = lineup_away_sorted
  ) %>% select(-starts_with("player_"))
```

## MERGE Temporada+game_code
Se modifica variable 'game_code' para que quede categorizada con el mismo numero de caracteres. Y unimos 'Season' y 'Game_Code' para tener una variable identificadora del partido.

```{r Merge Season Game}
df_merged <- df_lineups_sorted %>%
  mutate(game_code = paste0("G", str_pad(game_code, 6, pad = "0")), 
                     quarter   = paste0("Q", quarter)) %>%
  unite("SeasonGame", c("season", "game_code"))
```


## Stints

Queremos obtener un df con los quintetos identificados cada vez que se produce un cambio. Se dejaran aquellos que esten duplicados ya que es necesario diferenciarlos para posteriormente poder hacer el Más/Menos correctamente. 

```{r DF Reduced 1}
df_stints <- df_merged %>%
  arrange(SeasonGame) %>%
  mutate(StintChanged = (lineup != lag(lineup)),
         StintChanged = replace_na(StintChanged, TRUE),
         stint        = cumsum(StintChanged))

df_reduced <- df_stints %>%
  mutate(StintRemove  = (stint == lead(stint)),
         StintRemove  = replace_na(StintRemove, FALSE)) %>%
  filter(StintRemove != TRUE)
```

## Mas/Menos

Obtenemos el Más/Menos segun cada stint. Se tendrá en cuenta el cambio de partido.
Además, esta variable estará hecha con HOME como referéncia, pero eso no hace ninguna diferencia estadística importante en nuestro resultado final.

```{r MasMenos}
PlusMinus_function <- function(h,a){
  (h-lag(h))-(a-lag(a))
}

#Home como referencia
df_PlusMinus <- df_reduced %>%
  group_by(SeasonGame) %>%
  mutate(
    stint_time = ifelse(is.na(lag(time)), time, time - lag(time)),
    PlusMinus  = ifelse(is.na(lag(time)), points_home - points_away,
                       PlusMinus_function(points_home, points_away))
  ) %>% ungroup()

df_PlusMinus_reduced <- df_PlusMinus %>% 
  select(c(SeasonGame, quarter, lineup, lineup_home, lineup_away, stint_time, PlusMinus)) 

#Eliminar stints duplicados
df_PlusMinus_reduced_bylineups <- df_PlusMinus_reduced %>% 
  group_by(SeasonGame, quarter, lineup, lineup_home, lineup_away) %>% 
  summarise(
    stint_time = sum(stint_time),
    PlusMinus  = sum(PlusMinus) ) %>% 
  ungroup() %>%
  as.data.frame()
```

# PARTE 2: Dummys Jugadores

```{r Dummys}
# Vector con todos los nombres de los jugadores:
players <- c(equipo1, equipo2, equipo3, equipo4)
length(players)

df_dummys_H <- fastDummies::dummy_cols(df_PlusMinus_reduced_bylineups, 
                                       select_columns = "lineup_home", 
                                       split = "-")
df_dummys_A <- fastDummies::dummy_cols(df_PlusMinus_reduced_bylineups, 
                                       select_columns = "lineup_away", 
                                       split = "-") %>% 
                  mutate(across(starts_with("lineup_away_"), function(x) -x))

Remove_firsts_chars_colnames <- function(data, char){
  num_char <- nchar(char)+1
  substring(names(data), num_char)
}

COL_From <- function(data, first_col){
  last_col = ncol(data)
  colnames(data[first_col:last_col])
}

COL_to <- function(data, first_col, char){
  last_col = ncol(data)
  Remove_firsts_chars_colnames(data[first_col:last_col], char)
}

#Primera columna con el nombre de un jugador
match <- match(paste0("lineup_away_", players), names(df_dummys_A)) %>%
            na.omit() %>%
            min()

#nombre columnas sin primeras palabras:
col_to_A <- COL_to(df_dummys_A, match, "lineup_away_")
col_to_H <- COL_to(df_dummys_H, match, "lineup_home_")

df_dummys_A <- df_dummys_A %>% rename_at(vars(COL_From(df_dummys_A,match)), function(x) col_to_A)
df_dummys_H <- df_dummys_H %>% rename_at(vars(COL_From(df_dummys_H,match)), function(x) col_to_H)

#Juntar los dos DF:
df_dummys_A[df_dummys_A == 0] <- NA
df_dummys_H[df_dummys_H == 0] <- NA

df_dummys <- coalesce(df_dummys_H,df_dummys_A)
df_dummys[is.na(df_dummys)] <- 0

df_dummys <- df_dummys %>% select(-c(starts_with("lineup_"))) %>% ungroup()
```

Ahora mismo tenemos un DF con el PlusMinus con HOME como referencia (si es positivo, ganaban HOME. Si es Negativo ganaban AWAY). Luego tenemos variables "dummys" con 1 si estaban jugando como HOME, -1 si estaban jugando como AWAY y 0 si no estaban en pista.

# PARTE 3: PlusMinus por stint (PlusMinus CLASSIC)

```{r Más Menos clásico}
df_dummys_PlusMinus <- df_dummys %>%
  group_by(SeasonGame, quarter, lineup, stint_time) %>%
  mutate(across(matches(players), function(x) x*PlusMinus)) %>%
  select(-c(PlusMinus)) %>%
  ungroup()

### MasMenos de los mismos lineups (sin tener en cuenta SeasonGame o Quarter):

df_dummys_PlusMinus_2 <- df_dummys_PlusMinus %>% select(-c(SeasonGame, quarter))

PlusMinus_Lineups <- aggregate(. ~ lineup, df_dummys_PlusMinus_2, sum, na.rm = TRUE) %>%
                     mutate(stint_time = Print_MS(stint_time))

PlusMinus_Classic <- colSums(PlusMinus_Lineups[3:ncol(PlusMinus_Lineups)])

PlusMinus_Classic_df <- as.data.frame(PlusMinus_Classic)

PlusMinus_Classic_df <- PlusMinus_Classic_df %>%
  mutate(Players = rownames(PlusMinus_Classic_df)) %>%
  arrange(Players) %>%
  select(Players, PlusMinus_Classic)
  
rownames(PlusMinus_Classic_df) <- NULL

```

```{r Graficos}
ggplot(PlusMinus_Classic_df, aes(x=Players, y=PlusMinus_Classic, fill=Players)) +
  geom_bar(stat="identity") + theme_minimal() + 
  theme(axis.text.x = element_text(angle = 90, vjust = 0.5, hjust=1))
#util para grupos pequeños de jugadores, por ejemplo equipos o maximos

t<-table(PlusMinus_Classic); t

plot(density(t))

ggplot(PlusMinus_Classic_df, aes(x = PlusMinus_Classic)) +
  stat_function(
    fun = dnorm, 
    args = with(PlusMinus_Classic_df, c(mean = mean(PlusMinus_Classic), 
                                      sd = sd(PlusMinus_Classic)))
  ) + scale_x_continuous("Más/Menos clásico")
```

# PARTE 4: Modelar

Variable outcome: PlusMinus

```{r}
summary(df_dummys)

mod1 <- lm(PlusMinus ~ . -SeasonGame -quarter -lineup -stint_time, data=df_dummys)
summary(mod1)

mod2 <- lm(PlusMinus/stint_time ~ . -SeasonGame -quarter -lineup, data=df_dummys)
summary(mod2)

mod3 <- lm(PlusMinus*stint_time ~ . -SeasonGame -quarter -lineup, data=df_dummys)
summary(mod3)
```


# PARTE 5: HeatMap Correlaciones Jugadores
Primero vamos a preparar los datos con la estructura que necesitamos para crear el heatmap:

```{r}
match_firstplayer <- match(players, names(df_dummys_PlusMinus)) %>%
            na.omit() %>%
            min()
n <- dim(df_dummys_PlusMinus)[2]

correlations <- cor(model.matrix(~.-1, data=df_dummys_PlusMinus[,match_firstplayer:n]))
```


```{r}
corrplot(correlations, type = "upper", order = "hclust", 
         tl.col = "black", tl.srt = 45)

col<- colorRampPalette(c("red", "white", "blue"))(20)
heatmap(x = correlations, col = col, symm = TRUE)
```

# PARTE 6: Variance Inflation Factor (VIF)

```{r}


```

Tenemos pocos casos. Y por eso, tenemos dos o más variables predictoras en el modelo que están altamente (o perfectamente) correlacionadas.
